臺灣板橋地方法院民事判決　九十年度訴字第六七八號
　　原　　　告　甲○○
　　被　　　告　丙○○
　　　　　　　　乙○○
右當事人間請求返還借款等事件，本院判決如左：
    主    文
原告之訴及假執行之聲請，均駁回。
訴訟費用由原告負擔。
    事    實
甲、原告方面：
    壹、聲明：求為判決〔一〕被告應共同給付原告新台幣〔下同〕壹佰萬零壹仟貳
              佰伍拾元，及自民國〔下同〕八十八年八月十二日起至清償日止，按
              年息百分之五計算之利息。〔二〕陳明以供擔保為條件，聲請准予宣
              告假執行〔利息部份之請求，參見本院卷第四四頁〕。
    貳、陳述：
          一、原告自八十七年十月三十一日起至八十八年元月二十九日止，因契約
              、週轉等原因，而交付被告等共『參佰玖拾壹萬柒仟壹佰伍拾陸元』
              〔其後更正為參佰玖拾參萬捌仟貳佰壹拾捌元─參見本院卷第四六０
              頁〕，其中由花旗銀行匯款『壹佰參拾伍萬玖仟柒佰柒拾貳元』，臺
              北商銀〔現已改制為臺北區中小企業銀行，下同〕匯款『陸拾壹萬肆
              仟壹佰壹拾伍元』，中興商業銀行匯款『貳拾玖萬柒仟伍佰元』〔其
              後更正為壹拾柒萬肆仟元─參見本院卷第四六０頁〕，合計『貳佰貳
              拾柒萬壹仟參佰捌拾柒元』〔其後更正為貳佰壹拾肆元肆仟捌佰捌拾
              柒元─參見本院卷第四六０頁〕，暨將『現金』『壹佰陸拾肆萬伍仟
              柒佰陸拾玖元』〔其後更正為壹佰柒拾玖萬參仟參佰參拾壹元─參見
              本院卷第四六０─一頁〕交付與被告。
          二、詎被告拒絕會算，竟主張有『貳佰陸拾陸萬柒仟肆佰柒拾參元』供抵
              銷，被告之主張及舉證有四種不同版本並無法自圓其說，原告始依『
              證據』逐筆核對，並扣除已起訴之本院「八十八年度訴字第一三０一
              號」、「八十八年度板簡字第一八七八號」所訴求被告給付之金額後
              ，被告仍應償還原告『壹佰萬零壹仟貳佰伍拾元』，爰基於「『借款
              』、『不當得利』及『契約履行』」之法律關係〔參見本院卷第二０
              五頁〕求為判決如其聲明欄所示〔參見本院九十一年八月二十六日言
              詞辯論筆錄，及本院卷第三頁、第五四頁、第二二二頁〕。
          二、對被告答辯所為之陳述：
              〔一〕被告否認向原告借款，果如是，何以被告丙○○、乙○○依序
                    提供渠等設於玉山銀行新莊分行、玉山銀行板橋分行之帳戶供
                    原告匯款〔參見本院卷第一四四頁〕。兩造約定「以渠等店面
                    『每日』營業後之客戶刷卡消費單據，先傳真與原告，... 」
                    ，被告乙○○自八十七年十月二十一日起至八十八年元月二十
                    日止，皆於每日營業後將單據傳真與原告，合計『伍拾壹筆』
                    ，原告則據之記入『營業金額』、『銀行撥款』之速記冊內，
                    原告乃先『扣除月息貳分及手續費等』，將餘額以『現金交付
                    』或『電匯』、『提款機轉帳』等方式交付被告，被告向『銀
                    行』〔指財團法人聯合信用卡中心〕請款後，即自動撥入被告
                    之帳戶，而由『原告收取抵償』〔參見本院卷第一四五頁、第
                    一四六頁〕。被告將存摺及印章交付與原告，係本於兩造之約
                    定，迄今上項存摺、印章均在原告處〔參見本院卷第一三六頁
                    〕。
              〔二〕依被告所立「借據暨同意切結書」第十一條約定：「立約人〔
                    指被告〕對甲方所負各次債務，其憑證如有遺失、滅失、或毀
                    損時，同意無條件依據甲方〔指原告〕之帳簿、傳真、單據或
                    影本上記載之金額履行債務」，依契約自由原則，被告應立即
                    履行給付系爭金額與原告〔參見本院卷第一四七頁、第一四八
                    頁〕。
              〔三〕「更正原告於本案之庭訊筆錄，其中書以『借貸法律關係請求
                    』，『應予刪除』、『拾棄』，即按本案若與借貸法律關係有
                    間，按不當得利〔之〕法律關係，被告何以無任何原因
                    ，收受被告匯付之『壹佰零壹萬伍仟零參拾柒元』，自應返還
                    之。又依『履行契約』....〔之〕法律關係〔如同意切結書影
                    本壹件〕... 本案之『參拾陸筆』合計『參佰參拾伍萬柒仟肆
                    佰玖拾陸元』，『扣除』未指定抵充之『貳佰參拾壹萬壹仟玖
                    佰捌拾玖元』，被告仍應清償『壹佰零肆萬伍仟伍佰零柒元』
                    ，原告求償「壹佰『零壹萬伍仟零參拾柒』元」，自屬有據〔
                    註：依原告狀載文字摘錄─參見本院卷第二０九頁、第二一０
                    頁〕。
              〔五〕在八十七年十月二十日左右，原告與被告乙○○簽訂協議書，
                    被告丙○○提供『戶頭』讓原告匯款，原告不知是何人收取所
                    匯款項〔參見本院卷第四四頁〕。被告乙○○代理被告丙○○
                    借款，渠貳人係夫妻關係〔參見本院卷第二０五頁〕。
              〔六〕原告於九十一年一月十日提出之墊款帳目資料〔附本院卷第二
                    二三頁至第三一三頁〕，其中原記載如附表貳編號「二十」、
                    「二一」、「二二」、「二三」、「二五」等『墊款』，因無
                    『入匯明細』，爰聲請將之「刪除」〔參見本院卷第四五九頁
                    〕，另補正附表壹編號「二六」所示八十八年元月七日原告由
                    友人紀兆芬帳戶匯款貳萬元與被告乙○○。另原告原記載於八
                    十九年十一月二十九日由台北商銀匯款「伍萬『參仟』元」入
                    被告乙○○之帳戶，其中『參仟元』亦無入匯證明〔詳見附表
                    壹編號「十五之２」〕，爰聲請將該參仟元刪除，綜此，原告
                    匯款與被告之金額應為『貳佰壹拾肆萬肆仟捌佰捌拾柒元』〔
                    參見本院卷第四六０頁〕；被告向原告墊借款項週轉，雖無逐
                    筆逐日簽立收據，惟被告乙○○於簽立『字據』等同時，確有
                    簽立以暫收款性質之『借款收訖證明』，因當時係以被告蔡慧
                    政之存摺印章收取銀行撥款，故同意以上項印章為「代收訖證
                    明」，核計原告另交付被告現金『壹佰柒拾玖萬參仟參佰參拾
                    壹元』，總計原告『匯款』與交付現金與被告，應為『參佰玖
                    拾參萬捌仟貳佰壹拾捌元』；扣除財團法人聯合信用卡中心撥
                    款之『貳佰貳拾壹萬零柒佰零陸元』、前述九十一年度簡上字
                    第三二一號案求償之『肆萬柒仟元』、臺灣高等法院九十年度
                    上易字第五八０號求償之『壹拾肆萬陸仟伍佰元』後，被告原
                    應給付原告『壹佰壹拾壹萬壹仟零壹拾貳元』〔參見本院卷第
                    四六０頁〕，惟求為判決如其聲明欄所示之『壹佰萬零壹仟貳
                    佰伍拾元』〔參見本院卷第四六０頁〕。
    參、證據：提出─
          一、原告制作之「原告支付被告等詳細財務資料影本」計伍頁〔附本院卷
              第五頁至第九頁，本院卷第四五頁至第四九頁同，第一七三頁至第一
              七六頁，第二五二頁至第二五五頁同〕。
          二、被告丙○○、乙○○之戶籍謄本壹件〔附本院卷第二八頁〕。
          三、原告設於花旗銀行之存款帳戶自八十七年十月十二日至八十八年二月
              十一日之交易往來明細表壹件〔附本院卷第五六頁至第六三頁，本院
              卷第一五０頁至第一五七頁，第二二七頁至第二三四頁同〕。
          四、原告設於臺北商銀之存款帳戶自八十七年十月一日至八十八年四月十
              三日之交易往來明細表壹件〔附本院卷第六五頁至第六六頁、第二三
              五頁同〕。
          五、中興商業銀行第000000000000號存款帳戶自八十七年九
              月一日起至八十八年三月三十一日止之交易往來明細表壹件〔附本院
              卷第六七頁至七０頁，本院卷第二三七頁、第二四０頁、第二四一頁
              第二九二頁同〕。
          六、原告制作之「兩造財務核對表」壹件〔附本院卷第七一頁至第八三頁
              〕。
          七、兩造於八十七年十月二十日簽立之「委託存摺暨存款收益讓渡切結書
              暨同意授權書」影本壹件〔附本院卷第八四頁〕。
          八、原告於九十年三月一日提出於本院「八十八年度訴字第一三０一號」
              案之準備書狀繕本壹件〔附本院卷第八六頁至第九十頁〕。
          九、原告於八十九年十二月十日提出於本院「八十八年度板簡字第一八七
              八號」案之準備書狀繕本壹件〔附本院卷第九一頁至第九四頁〕。
          十、被告立具之「借據暨同意切結書」影本壹件〔附本院卷第一三八頁、
              第一三九頁，本院卷第一六九頁、第二一二頁、第三一二頁同〕。
          十一、「女紅妝服飾店」與財團法人聯合信用卡處理中心間之「特約商店
              約定書節本影本壹件〔附本院卷第一五八頁、第一五九頁〕。
          十二、本院板橋簡易庭八十八年度板簡字第一七二三號民事判決節本影本
              壹件〔附本院卷第一六０頁至第一六二頁〕。
          十三、被告丙○○於八十九年八月十六日就本院八十九年度簡上字第二二
              七號案所具答辯狀繕本壹件〔附本院卷第一六三頁至第一六六頁〕。
          十四、「女紅妝服飾店」於八十七年十二月四日、八十七年十二月七日向
              財團法人聯合信用卡中心請款之「請款單影本各壹件〔附本院卷第一
              六七頁、第一六八頁〕。
          十五、「台〔？〕商業銀行羅東分行第六一三八０─九─００號帳戶交易
              往來明細表影本壹件〔附本院卷第二三六頁〕。
          十六、被告丙○○設於玉山銀行存款帳戶之存摺節本影本壹件〔附本院卷
              第二三九頁〕。
          十七、原告以現金給付被告之『貳拾捌筆』列表〔附本院卷第二四二頁至
              第二四四頁〕。
          十八、『乙○○傳真請款單據要求原告將現金取至被告店內交付與被告』
              之傳真影本參件〔附本院卷第二四五頁至第二四七頁〕。
          十九、原告將現金給付被告部份其中「被告傳真營業額日記帳與聯合信用
              卡中心營業資料相符者」之列表〔附本院卷第二五０頁、第二五一頁
              〕。
          二０、「女紅妝服飾店」向財團法人聯合信用卡中心請款之「請款單影本
              」〔附本院卷第二五八頁、第二六九頁〕。
          二一、原告制作之『速記冊』影本〔附本院卷第二七０頁至第二七六頁〕
                。
          二二、聯合信用卡中心營業資料、日記帳、中興商業銀行帳目比對表〔附
                本院卷第二七七頁至第三０九頁〕。
          二三、原告於九十一年四月十八日立具之『刑事告訴狀』繕本壹件〔附本
                院卷第四０一頁〕。
          二四、本院八十九年度簡上字第二二七號刑事判決暨確定證明影本壹件〔
                附本院卷第四二七頁至四三四頁〕。
          二四、臺灣高等法院九十年度上易字第五八０號民事判決影本壹件〔附本
              院卷〕。
          二五、案外人紀兆芬設於王山銀行第000000000000─六號帳
              戶存摺摘錄影本壹件〔附本院卷第四六三頁〕。
          二六、借款收訖證明影本〔附本院卷第四六四頁至第四六八頁〕。
          並聲請〔一〕向中興商業銀行新莊分行函查被告丙○○設於該行庫帳號第
          八一一─000000000000號八十七年十二月八日柒萬元、同年
          十二月九日貳萬貳仟貳佰元、同年十二月二十二日參萬陸仟元、同年十二
          月三十日柒萬肆仟元、八十八年元月十四日壹萬伍仟參佰元等伍筆匯款究
          匯往何處〔參見本院卷第一四六頁〕。〔二〕向玉山銀行新莊分行、板橋
          分行依序調閱被告丙○○、乙○○於上開銀行之存款帳戶自八十七年十月
          二十日起至八十八年一月三十日止之交易明細〔參見本院卷第三二一頁〕
          。
乙、被告方面：
    壹、聲明：求為判決〔一〕原告之訴及假執行之聲請，均駁回。〔二〕如受不利
              益之判決，願供擔保，請准宣告免為假執行。
    貳、陳述：
　　      一、按當事人主張有利於己之事實者，就其事實有舉證責任，為民事訴訟
              法第二百七十七條所明定。原告起訴時主張，被告自八十七年十一月
              一日起以借款、暫借週轉金等方式向原告取得肆佰壹拾萬肆仟參佰陸
              拾貳元，經被告否認後，原告於九十年七月二十六日所提準備狀，又
              主張因契約。週轉等原因交付被告等共參佰捌拾伍萬肆仟參佰陸拾貳
              元，其中匯款貳佰貳拾柒萬柒仟伍佰陸拾柒元，現金交付壹佰伍拾柒
              萬捌仟陸佰玖拾壹元等等，不但前後所稱之金額不同，其所附之對帳
              單等物，亦無從證明其有匯款及交付現金之事實，特詳述答辯理由如
              下：
              〔一〕依原告於九十年七月二十六日所提準備狀所述，不論聯合信用
                    卡中心撥款金額係被告所稱之貳佰陸拾陸萬柒仟肆佰柒拾參元
                    ，抑或原告所主張之貳佰參拾壹萬壹仟玖佰捌拾玖元，皆遠高
                    於原告所主張之現金交付壹佰伍拾柒萬捌仟陸佰玖拾壹元，故
                    除非原告能證明其現金交付之事實，否則其訴顯然無理由。
              〔二〕原告所提之對帳單等物，不但無從證明其有匯款之事實，而且
                    在他案中亦多次主張，爰說明如下：
　                  １花旗銀行部分，原告分別於本院八十八年訴字第一三０一號
                      案件及板橋簡易庭以八十八年板簡字第一八七八號、一八四
                      九號案件中提起，其中八十八年訴字第一三０一號案件已判
                      決原告敗訴，八十八年板簡字第一八七八號仍在審理、八十
                      八年板簡字第一八四九號案件撤回。
                 　 ２臺北商銀部分，原告曾在八十八年訴字第一三０一號案件中
                      追加，嗣後又因追加他訴視為撤回。
                  　３中興商業銀行部份，原告所提中興商業銀行0000000
                      00000〔６〕號帳戶為被告丙○○所有，係被告在他案
                      所提證物，又經原告引用。
                　  ４由上述說明可知，本案原告係將兩造之金錢往來，任意擷取
                      部分後起訴，在被告舉證抗辯後，即一再變更原訴，其請求
                      實無理由。
              〔三〕原告起訴請求之壹佰萬零壹仟貳佰伍拾元，究竟係如何計算出
                    來，未見原告說明。
          二、原告就本案請求之數額、來源、依據等待證事實，一直無法詳細說明
              ，亦未提供證據證明，僅一再以自行製作之財務資料空言請求，顯未
              就有利於己之事實負舉證責任，且其資料前言不對後語，彼此矛盾，
              被告除否認其真實外，特再詳細說明如下；
            　〔一〕原告於本案九十年九月五日審理時，於附件一至四頁上，以勾
                    畫藍色三角型編號方式，共加註四頁三十六處，作為本案請求
                    之部份；經被告整理後發現其總數高達參佰參拾伍萬柒仟肆佰
                    玖陸元，遠超過本案之請求。
　            〔二〕原告於九十年九月五日所提之準備書狀，所主張之數額為『壹
                    佰零壹萬伍仟零參拾柒元」，與起訴請求之壹佰萬零壹仟貳佰
                    伍拾元亦不相同，且係就其所提資料任意選取而來，顯然係就
                    雙方金錢往來任意擷取部分，拼湊與起訴金額相近之數額。
          三、被告並未否認雙方有金錢往來，但原告於九十年七月二十六日所提準
              備狀中，已自承自財團法人聯合信用卡中心撥款取得貳佰參拾壹萬壹
              仟玖佰捌拾玖元〔被告主張原告取得之金額為『貳佰陸拾陸萬柒仟肆
              佰柒拾參元』〕，除非原告能證明其交付被告之金額超過此數，否則
              其訴顯然無理由。
　　      四、就原告於九十一年一月三日所提書狀說明如下：
              〔一〕該書狀內容與　鈞院九十年度簡上字三二一號案件〔原本院板
                    橋簡易庭八十八年度板簡字一八七八號案件〕及台灣高等法院
                    九十年上易字第五八０號案件〔原本院八十八年度訴字一三０
                    一號案件〕大致相同，可見原告係將兩造之金錢往來，任意擷
                    取部分後起訴，而案件彼此間又一再重複。
              〔二〕原告於訴狀中稱交付被告『參佰玖拾壹萬柒仟壹佰伍拾陸元』
                    ，不但與原告起訴狀所載之『肆佰壹拾萬肆仟參佰陸拾貳元』
                    不符，與原告於九十年七月二十六日所提準備狀所主張之『參
                    佰捌拾伍萬肆仟參佰陸拾貳元也不同，到底何者為準，數字如
                    何算出，全未見原告說明。
              〔三〕被告否認原告有交付被告參佰玖拾壹萬柒仟壹佰伍拾陸元，依
                    法應由原告負舉證責任。
              〔四〕原告所起訴請求之壹佰萬零壹仟貳佰伍拾元，究竟係如何計算
                    出來，一直未見原告說明。又原告於九十年九月五日所提之準
                    備書狀，所主張之數額為『壹佰零壹萬伍仟零參拾柒元』，與
                    起訴請求之『壹佰萬零壹仟貳佰伍拾元』也不相同，也未見原
                    告說明其理由；此外，原告所主張的十三筆匯款，有五筆與本
                    院九十年度簡上字三二一號案件﹝原本院板橋簡易庭八十八年
                    度板簡字一八七八號案件〕相同，而該案於一審已判決原告敗
                    訴，原告之請求實無理由。
          五、就原告於九十一年一月三日所提書狀，補充說明如下：
　            〔一〕原告於訴狀中認被告無任何原因收取其匯款『貳佰貳拾柒萬壹
                    仟參佰捌拾柒元』〔見其書狀「戊」部分〕，但原告於九十年
                    七月二十六日所提準備狀之第二部分已自承聯合信用卡中心撥
                    款『貳佰參拾壹萬壹仟玖佰拾玖元』，顯然已多於上訴人自行
                    主張之金額。而依對帳單之記載，自八十七年十一月六日起自
                    八十八年一月十四日止，該帳戶共提領五十次，金額共『貳佰
                    陸拾肆萬玖仟貳佰柒拾壹元』，遠超過原告自稱之匯款金額。
　            〔二〕原告所稱之借據同意切結書第六條，係就債務人所提供之擔保
              　　　品，債權人得作為現在及未來一切債務之擔保，本案被告既未
                    積欠其債務，更未提供任何擔保品，殊無適用之餘地。
　            〔三〕「借據暨同意切結書」第十一條之約定，須以實際債務存在為
                    前提，原告所提借據同意切結書並未記載借款金額，已屬無效
                    ，況原告也未曾說明其有何種債權憑證，是否遺失、滅失或毀
                    損，現在又持有何種帳簿、傳票、電腦製作之報表、單據往來
                    文件等資料，故原告要求被告無條件依其主張之金額清償債務
                    ，顯然於法無據。
　            〔四〕原告主張依不當得利請求部分，原告既已自承聯合信用卡中心
                    撥款金額之款項為『貳佰參拾壹萬壹仟玖佰捌拾玖元』，並由
                    其領取，故除非原告能證明其交付被告之金額超過此數，否則
                    不論其係依消費借貸或不當得利法律關係向被告請求皆屬無理
                    由。又此為訴之追加，被上訴人不同意其追加。
　            〔五〕原告於書狀結尾稱其交付參佰捌拾多萬元，僅請求『壹佰萬零
                    壹仟貳佰伍拾元，應有理由等等；惟前稱之金額未見原告舉證
                    證明。
          六、就原告於九十一年三月八日所提書狀，說明如下：
　            〔一〕原告所稱之九十一年一月十四日所提書狀〔即九十一年一月三
                    日書狀〕，對本案請求金額之來源僅以交付參佰捌拾多萬元，
                    僅請求壹佰萬壹仟貳佰伍拾元等等，顯係主張依差額求償；但
                    原告於本案九十年九月五日審理時已特定請求標的三十六筆，
                    又於當日所提之準備書狀中，主張有十三筆匯款；現又具狀表
                    示以九十一年一月十四日所提書狀為準，顯已涉及訴之變更追
                    加，被告不同意。又依民事訴訟法第二九七條之規定，自認之
                    撤銷，以自認人能證明與事實不符且係出於錯誤而自認者為限
                    ，原告未能舉證說明其符合撤銷之要件，殊無同意其撤銷之理
                    。
　            〔二〕縱基於買賣或其他原因而交付金錢，原告仍須就交付之事實，
                    負舉證責任。原告所舉之最高法院八十二年台上六十九號判決
                    要旨，並不適用於本案：
                    １被告所提出者係其自行製作之書表，並非帳簿或日記帳，又
                      無任何人之簽名、蓋章、指印或法院、公證人之認證，殊無
                      認定其屬民事訴訟法所稱之「私文書」，而具形式證據能力
                      。
                    ２又縱屬原告製作之私文書，被告已否認其內容，原告仍須對
                      其實質證據力，即其內容何以證明待證事實負舉證責任。
                    ３且其內容之記載也非「連續不輟」，又從其提出之時間，可
                      知其不但非「臨訟製作」，而且是「訴訟進行中」才製作。
　            〔三〕原告自始至終，所提出者多是其自行製作之書表或銀行對帳單
                    ，何來所謂的日記帳冊，更不用說是「逐日記入」。其所稱『
                    聯信營業中興商業銀行』撥款金額『貳佰貳拾壹萬零柒佰零陸
                    元』，又與原告於九十年七月二十六日所提準備狀之第二部分
                    所承聯合信用卡中心撥款『貳佰參拾壹萬壹仟壹佰拾玖元』不
                    符，也與原告於九十一年一月三日所提書狀「丙」部分所稱之
                    『貳佰貳拾陸萬柒仟參佰參拾壹元』不符，為何原告才稱以九
                    十一年一月三日所提書狀為準，後面又有不符之情形發生。
　            〔四〕原告稱本應求償『壹佰零柒萬壹仟捌佰伍拾伍』元，僅求償『
                    壹佰萬零壹仟貳佰伍拾元』，還是就請求金額任意擷取，無法
                    就請求金額做合理說明。
          七、玉山銀行函覆被告乙○○之交易明細表並無原告甲○○之匯款記載；
              雖有中興商業銀行及花旗銀行之轉入記錄，但並無證據證明係由原告
              轉入，況據原告於九十一年四月一日自行提出之六紙資料記載，在每
              筆實付金額後，皆有銀行撥款之記載，故原告實無再向被告請求之理
              由。
　　      八、原告主張『部份匯款』、『部份現金』將系爭金額交付被告，現金部
              份原告從未舉證以實其說，被告否認其此部份主張。對原告提出之「
              借據暨同意切結書」形式之真正沒意見，但原告『沒有給付』，且『
              借據暨同意切結書未有借款金額之記載〔參見本院卷第一三六頁、第
              一三七頁〕。被告否認「乙○○代理丙○○向原告借款」〔參見本院
              卷第二０五頁〕。否認兩造間有消費借貸關係，原告提出之『書據』
              係原告本人『自寫』，無法證明兩造間有借貸關係〔參見本院卷第三
              一八頁〕。
          九、程序部份：原告主張引用九十一年一月十四日及九十一年三月八日所
              提出之書狀，涉及訴之變更，被告不同意原告為訴之變更〔參見本院
              卷第三五０頁暨九十一年八月二十六日言詞辯論筆錄〕。
    參、證據：提出─
          一、本院八十八年訴字第一三０一號案件判決影本壹件〔附本院卷第一０
              二頁至第一０六頁〕。
          二、原告所具本院板橋簡易庭八十八年板簡字第一八七八號案之起訴書繕
              本壹件〔附本院卷第一０七頁至第一一０頁〕。
          三、原告所具本院板橋簡易庭八十八年板簡字第一八四九號案件起訴書繕
              本壹件〔附本院卷第一一一頁至第一一七頁〕。
          四、本院八十八年訴字第一三０一號案件八十八年十一月一日言詞辯論筆
              錄及臺北商銀對帳單影本各壹件〔附本院卷第一一八頁至第一二０頁
              〕。
          五、本院八十八年訴字第一三０一號民事裁定影本壹件〔附本院卷第一二
              一頁至第一二六頁〕。
          六、被告於八十八年十月六日就本院八十八年度訴字第一三０一號案所具
              答辯狀繕本壹件〔附本院卷第一二七頁至第一三一頁〕。
          七、本院板橋簡易庭八十八年度板簡字第一八七八號宣示判決筆錄影本壹
              件〔附本院卷第一八五頁至第一八七頁〕。
          八、計算表壹件〔附本院卷第一八八頁〕。
          九、被告丙○○設於中興商業銀行新莊分行第000000000000
              號帳戶自八十七年九月一日起至八十八年三月三十一日止之對帳單影
              本壹件〔附本院卷第二一四頁至第二一六頁〕。
          九、本院板橋簡易庭八十八年度板簡字第一八七八號宣示判決筆錄影本壹
              件〔附本院卷第三三八頁至第三四０頁〕。
          十、被告丙○○設於中興商業銀行新莊分行之000000000000
              活期存款帳戶對帳單影本〔附本院卷第三五八頁、第三六一頁〕。
          十一、臺灣高等法院九十年度上易字第五八０號案九十一年五月二十九日
              準備程序筆錄影本壹件〔附本院卷第四四六頁至第四四九頁〕。
          十二、臺灣高等法院九十年度上易字第五八０號民事判決影本壹件〔附本
              院卷〕
    理    由
甲、程序方面：
    壹、按「被告於訴之變更或追加無異議，而為本案之言詞辯論者，視為同意變更
        或追加。」，民事訴訟法第二百五十五條第二項定有明文。
    貳、原告起訴之初，稽其於起訴狀載「被告應返還欠款」、「被告自八十七年十
        一月一日起，以借款、暫借週轉金之方式，向原告取得....元」之意旨〔參
        見本院卷第三頁〕，自係基於消費借貸之法律關係而為請求；嗣於「九十年
        七月二十三日」言詞辯論時，原告陳明據「協議書」之法律關係請求，到場
        之被告無異議而為言詞辯論，此有同日筆錄在卷足參〔參見本院卷第四四頁
        〕，按諸上述，視為被告同意原告將原訴變更；九十年八月二十日言詞辯論
        時，原告更以「係以消費借貸」之法律關係請求，被告亦無異議而為言詞辯
        論〔參見本院卷第一三六頁〕，應認被告同意原告變更其訴；九十年十二月
        十四日言詞辯論時，原告復以本件訴訟標的係據借款、不當得利及契約履行
        之法律關係請求，被告無異議而為本案之言詞辯論〔參見本院卷第二０五頁
        〕，應認被告同意原告追加不當得利、履行契約之訴。
    參、至被告其後主張「原告主張引用九十一年一月十四日及九十一年三月八日所
        提出之書狀，涉及訴之變更，被告不同意原告為訴之變更」〔參見本院卷第
        三五０頁暨九十一年八月二十六日言詞辯論筆錄〕，於已「視為同意」變更
        、追加之訴無礙，至原告於本案言詞辯論終結當日追加「請求被告交互計算
        」之訴，未經被告同意〔參見本院當日筆錄〕，即不生追加之效力〔另以裁
        定駁回之〕。
    肆、綜前所述，本案應將原告主張其據以為系爭請求之「消費借貸」、「不當得
        利」、「履行契約」等法律關係，審結之。
乙、兩造爭執要旨：
    甲、原告起訴主張：兩造約定以被告等之店面『每日』營業後之客戶刷卡消費單
        據，先傳真與原告，原告乃先『扣除月息貳分及手續費等』，將餘額以『現
        金交付』或『電匯』、『提款機轉帳』等方式交付被告，被告向『銀行』〔
        指財團法人聯合信用卡中心〕請款後，即自動撥入被告之帳戶，被告則將存
        摺及印章交付與原告，而由『原告收取抵償』。原告自八十七年十月三十一
        日起至八十八年元月二十九日止，交付被告等共『參佰玖拾壹萬柒仟壹佰伍
        拾陸元』〔其後更正為參佰玖拾參萬捌仟貳佰壹拾捌元─參見本院卷第四六
        ０頁〕，其中由花旗銀行匯款『壹佰參拾伍萬玖仟柒佰柒拾貳元』，臺北商
        銀〔改制前〕匯款『陸拾壹萬肆仟壹佰壹拾伍元』，中興商業銀行匯款『貳
        拾玖萬柒仟伍佰元』〔其後更正為壹拾柒萬肆仟元─參見本院卷第四六０頁
        〕，合計『貳佰貳拾柒萬壹仟參佰捌拾柒元』〔其後更正為貳佰壹拾肆元肆
        仟捌佰捌拾柒元─參見本院卷第四六０頁〕，暨將『現金』『壹佰陸拾肆萬
        伍仟柒佰陸拾玖元』〔其後更正為壹佰柒拾玖萬參仟參佰參拾壹元─參見本
        院卷第四六０─一頁〕交付與被告。詎被告拒絕會算，原告始依『證據』逐
        筆核對，並扣除財團法人聯合信用卡中心撥款之『貳佰貳拾壹萬零柒佰零陸
        元』、前述九十一年度簡上字第三二一號案求償之『肆萬柒仟元』、臺灣高
        等法院九十年度上易字第五八０號求償之『壹拾肆萬陸仟伍佰元』後，基於
        「『借款』、『不當得利』及『契約履行』」之法律關係，訴請被告償還原
        告『壹佰萬零壹仟貳佰伍拾元』暨法定遲延利息。
    乙、被告則以：〔一〕被告否認「乙○○代理丙○○向原告借款」、否認「兩造
        間有消費借貸關係。」。〔二〕對原告提出之「借據暨同意切結書」形式之
        真正沒意見，但原告『沒有給付』〔即主張原告未將允貸款項交付被告〕。
        〔三〕原告主張『部份現金』將系爭金額交付被告，現金部份原告從未舉證
        以實其說，被告否認其此部份主張。〔四〕被告否認原告有交付被告參佰玖
        拾壹萬柒仟壹佰伍拾陸元，依法應由原告負舉證責任。〔五〕原告於九十年
        七月二十六日所提準備狀中，已自承自財團法人聯合信用卡中心撥款取得貳
        佰參拾壹萬壹仟玖佰捌拾玖元〔被告主張原告取得之金額為『貳佰陸拾陸萬
        柒仟肆佰柒拾參元』〕，除非原告能證明其交付被告之金額超過此數，否則
        其訴顯然無理由等為辯，爰求為判決駁回原告之訴及假執行之聲請。
丙、得心證之理由：
    壹、關於原告據消費借貸之法律關係請求被告為右開給付部份：
        一、按「當事人於言詞辯論時為訴訟標的之捨棄或認諾者，應本於其捨棄或
            認諾為該當事人敗訴之判決。」，民事訴訟法第三百八十四條定有明文
            。
        二、查原告於九十年十二月二十四日具「言詞辯論狀」，同日言詞辯論時庭
            提充辯論意旨〔參見本院卷第二０五頁、第二０七頁〕，原告之辯論意
            旨以「更正原告於本案之庭訊筆錄，其中書以『借貸法律關係請求』，
            『應予刪除』、『拾棄』，即按本案若與借貸法律關係有間，按不當得
            利〔之〕法律關係，被告何以無任何原因，收受被告匯付之『壹佰零壹
            萬伍仟零參拾柒元』，自應返還之。又依『履行契約』....〔之〕法律
            關係〔如同意切結書影本壹件〕... 本案之『參拾陸筆』合計『參佰參
            拾伍萬柒仟肆佰玖拾陸元』，『扣除』未指定抵充之『貳佰參拾壹萬壹
            仟玖佰捌拾玖元』，被告仍應清償『壹佰零肆萬伍仟伍佰零柒元』，原
            告求償『壹佰零壹萬伍仟零參拾柒元』，自屬有據」〔註：依原告狀載
            文字摘錄─參見本院卷第二０九頁、第二一０頁〕。析索原告斯項辯論
            意旨，應在為「消費借貸」訴訟標的之「捨棄」，即應本於原告之捨棄
            為其此部份敗訴之判決。
    貳、關於原告主張依『履行契約』之法律關係訴請被告為右開給付部份：
        〔壹〕、原告主張「兩造約定以被告等之店面『每日』營業後之客戶刷卡消
                費單據，先傳真與原告，原告乃先『扣除月息貳分及手續費等』，
                將餘額以『現金交付』或『電匯』、『提款機轉帳』等方式交付被
                告，被告向『銀行』〔指財團法人聯合信用卡中心〕請款後，即自
                動撥入被告之帳戶，被告則將存摺及印章交付與原告，而由『原告
                收取抵償』壹節：
                一、查原告提出「兩造於八十七年十月二十日簽立之「委託存摺暨
                    存款收益讓渡切結書暨同意授權書」影本壹件〔附本院卷第八
                    四頁，立委託暨讓渡切結書人欄記載為「乙○○  『代  蔡慧
                    政』」，據上項記載之意旨，被告『丙○○』係被告乙○○之
                    『代理人』，契約之當事人僅係被告乙○○，被告丙○○自『
                    非』原告主張之『右開契約』之當事人，原告據『履行契約』
                    之法律關係訴請被告丙○○為右開給付，即嫌乏據。
                二、原告另提出「被告立具之『借據暨同意切結書』影本壹件〔附
                    本院卷第一三八頁、第一三九頁，本院卷第一六九頁、第二一
                    二頁、第三一二頁同〕，『立約人』為被告丙○○，被告葉靜
                    蓉則為『連帶保證人』，且據上項同意切結書記載：「立約人
                    〔即被告丙○○〕簽發ＸＸＸ〔註：空白〕號帳戶之『支票』
                    委託甲方〔應指原告〕付款時，於該帳戶存款額之外得透支新
                    台幣ＸＸＸ〔註：空白〕元，並約定遵守左列事項：一、立約
                    人實際透支數額不得超過本透支約定之前述金額。透支額度以
                    每壹年為期，... 。倘本約期限屆期未延長時，立約人應立即
                    償還歸墊，發生逾期情事時，自逾期之日起除按本透支約定之
                    利息計息外，如逾期壹年... 無須甲方催告，即『滾息作本』
                    ，... ，... 」，據此，上項『借據暨同意切結書』，充其量
                    亦僅『預為約定』由原告依被告丙○○簽發第『ＸＸＸ〔註：
                    空白〕號帳戶』之『支票』，給付票款與「執票人」。此與原
                    告於本案主張『兩造約定以被告等之店面『每日』營業後之客
                    戶刷卡消費單據，先傳真與原告，原告乃先『扣除月息貳分及
                    手續費等』，將餘額以『現金交付』或『電匯』、『提款機轉
                    帳』等方式交付被告。」之『契約關係』「無關」，無從據之
                    為有利於原告之論據。
        〔貳〕關於原告主張依前項『契約』約定，自八十七年十月三十一日起至八
              十八年元月二十九日止，交付被告等共『參佰玖拾壹萬柒仟壹佰伍拾
              陸元』〔其後更正為參佰玖拾參萬捌仟貳佰壹拾捌元─參見本院卷第
              四六０頁〕，其中由花旗銀行匯款『壹佰參拾伍萬玖仟柒佰柒拾貳元
              』，臺北商銀〔改制前〕匯款『陸拾壹萬肆仟壹佰壹拾伍元』，中興
              商業銀行匯款『貳拾玖萬柒仟伍佰元』〔其後更正為壹拾柒萬肆仟元
              ─參見本院卷第四六０頁〕，合計『貳佰貳拾柒萬壹仟參佰捌拾柒元
              』〔其後更正為貳佰壹拾肆元肆仟捌佰捌拾柒元─參見本院卷第四六
              ０頁〕，暨將『現金』『壹佰陸拾肆萬伍仟柒佰陸拾玖元』〔其後更
              正為壹佰柒拾玖萬參仟參佰參拾壹元─參見本院卷第四六０─一頁〕
              交付與被告部份，為被告爭執否認。查：
              一、原告於九十一年一月十四日具狀附「〔一〕原告在被告五十〔其
                  中二十一日〕營業日，匯款三十一筆部份列表」〔附本院卷第二
                  二三頁至第二二六頁〕，暨其後於九十一年八月十三日補正附表
                  壹編號「二六」所示八十八年元月七日原告由友人紀兆芬帳戶匯
                  款貳萬元與被告乙○○，斯即係原告主張之銀行『匯款部份』。
              二、經將上項主張執與「原告主張、表列之匯、受款行庫帳號」，逐
                  筆比對，其中如附表壹所示「壹佰捌拾柒萬捌仟壹佰零肆元」，
                  確有該等交易紀錄，此有〔一〕原告提出其設於花旗銀行新台幣
                  支票帳戶第六六八三０九─００三號自八十七年十月十二日至八
                  十八年二月十一日之交易往來明細表壹件〔附本院卷第五六頁至
                  第六三頁，本院卷第一五０頁至第一五七頁，第二二七頁至第二
                  三四頁同〕。〔二〕原告設於臺北商銀〔改制前〕存款帳戶第一
                  九０─二一─00000000號自八十七年十月一日至八十八
                  年四月十三日之交易往來明細表壹件〔附本院卷第六五頁至第六
                  六頁、第二三五頁同〕。〔三〕中興商業銀行第0000000
                  00000號存款帳戶自八十七年九月一日起至八十八年三月三
                  十一日止之交易往來明細表壹件〔附本院卷第六七頁至七０頁，
                  本院卷第二三七頁、第二四０頁、第二四一頁第二九二頁同〕。
                  〔四〕玉山銀行九十一年四月四日玉新莊〔存〕字第九一０
                  ０一０四號函附存款戶丙○○第0000000000000帳
                  號自八十七年十月二十日起至八十八年一月三十一日止之帳戶明
                  細表〔附本院卷第三九０頁至第三九二頁〕。〔五〕玉山商業銀
                  行板橋分行九十一年二月二十一日玉板字第九一００一四三號函
                  附被告乙○○設於玉山銀行銀行板橋分行存款帳戶第00000
                  000000000號之交易明細〔附本院卷第三二六頁至第三
                  二八頁〕。〔六〕原告提出案外人紀兆芬設於王山銀行第000
                  000000000─六號帳戶存摺摘錄影本壹件〔附本院卷第
                  四六三頁〕等為證，信原告主張自銀行將附表壹所示「壹佰捌拾
                  柒萬捌仟壹佰零肆元」匯交與被告之主張為真正。
              三、關於原告主張將附表貳所示款項自銀行匯交被告部份：
                  〔一〕附表貳「編號六」，原告主張自花旗銀行右開帳戶匯交被
                        告乙○○設於玉山銀行銀行板橋分行存款帳戶第0000
                        0000000000號帳戶〔參見本院卷第二二三頁〕
                        。惟被告乙○○上開帳戶並無該筆資金入帳，此有玉山商
                        業銀行板橋分行九十一年二月二十一日玉板字第九一００
                        一四三號函附被告乙○○設於玉山銀行銀行板橋分行存款
                        帳戶第00000000000000號之交易明細〔附
                        本院卷第三二六頁至第三二八頁〕足參。
                  〔二〕附表貳「編號十一之１」部份，原告主張自花旗銀行右開
                        帳戶匯交案外人「葉建宏」〔參見本院卷第二二四頁〕，
                        但未見有何葉建宏之帳戶交易資料足資佐證，復無從懸揣
                        原告匯款與葉建宏，與其主張兩造之系爭『契約』有何關
                        聯。
                  〔三〕附表貳「編號十九」，原告主張自臺北商銀右開帳戶，匯
                        入被告丙○○設於玉山銀行銀行新莊分行存款帳戶第00
                        00000000000號帳戶，惟被告丙○○上開帳戶
                        並無該筆資金入帳，此有玉山銀行九十一年四月四日
                        玉新莊〔存〕字第九一００一０四號函附存款戶丙○○第
                        0000000000000帳號自八十七年十月二十日
                        起至八十八年一月三十一日止之帳戶明細表〔附本院卷第
                        三九０頁至第三九二頁〕足參。
                  〔四〕附表貳「編號二一」、「編號二二」、「編號二三」、「
                        編號二四」等四筆，原告原以有上項資金匯交被告，惟於
                        九十一年八月十四日具狀以查無該等交易紀錄，聲請將之
                        『刪除』〔參見本院卷第四五九頁〕。
                  〔五〕綜此所述，原告原主張自銀行將『附表貳』所示款項匯交
                        被告部份，即非真正。
              四、關於原告主張將『現金』『壹佰陸拾肆萬伍仟柒佰陸拾玖元』〔
                  其後更正為壹佰柒拾玖萬參仟參佰參拾壹元─參見本院卷第四六
                  ０─一頁〕交付與被告，為被告爭執否認。查：
                  〔一〕「當事人間以合意就特定訴訟標的所為關於如何確定事實
                        ，或以何種方法確定事實之證據方法，謂之證據契約。例
                        如約定：關於一定事實，須提出一定之證據，始有其證據
                        價值；關於一定事實，不問是否符合真實，均須承認而不
                        得爭執；火災、海難等一定損害發生之原因或損害額之算
                        定，須以一定第三人之鑑定為準；關於非明文規定的舉證
                        責任之變更等。凡契約內容於公益無妨害，且當事人原有
                        自由處分之權限者，均應承認其為有效。」，固經最高法
                        院八十八年度台上字第一一二二號民事判決明白揭示。惟
                        當事人苟係就「他項訴訟標的」訂立「證據契約」，自不
                        得執他訴訟標的之「證據契約」充系爭訴訟標的之證據之
                        論據。
                  〔二〕原告主張：依被告所立「借據暨同意切結書」第十一條約
                        定：「立約人〔指被告對甲方所負各次債務，其憑證如有
                        遺失、滅失、或毀損時，同意無條件依據甲方〔指原告〕
                        之帳簿、傳真、單據或影本上記載之金額履行債務」〔參
                        見本院卷第一四七頁、第一四八頁〕。然如前述，上項『
                        借據暨同意切結書』，充其量亦僅『預為約定』由原告依
                        被告丙○○簽發第『ＸＸＸ〔註：空白〕號帳戶』之『支
                        票』，給付票款與「執票人」。此與原告於本案主張『兩
                        造約定以被告等之店面『每日』營業後之客戶刷卡消費單
                        據，先傳真與原告，原告乃先『扣除月息貳分及手續費等
                        』，將餘額以『現金交付』或『電匯』、『提款機轉帳』
                        等方式交付被告。」之『契約關係』「無關」，原告自不
                        得執他訴訟標的之「證據契約」充系爭訴訟標的之證據之
                        論據。
                  〔三〕原告另主張：被告乙○○於簽立『字據』等同時，確有簽
                        立以暫收款性質之『借款收訖證明』，因當時係以被告蔡
                        慧政之存摺印章收取銀行撥款，故同意以上項印章為「代
                        收訖證明」，核計另交付被告現金『壹佰柒拾玖萬參仟參
                        佰參拾壹元』〔參見本院卷第四六０頁〕，並提出「借款
                        收訖證明影本」等為據〔附本院卷第四六四頁至第四六八
                        頁〕。惟查：
                        １、依原告主張之意旨，係指被告「乙○○」曾簽立『借
                            款收訖證明』，並同意原告以「丙○○」留存於原告
                            處之印章簽署以「代收訖證明」。惟原告提出『八十
                            七年十月二十一日』『立具』之『借款收訖證明』，
                            並無被告乙○○簽署之任何字樣〔參見本院卷第四六
                            四頁〕，原告主張被告「乙○○」曾簽立『借款收訖
                            證明』，自非有據。又原告主張之系爭『契約關係』
                            ，充其量僅存在於原告與被告乙○○間，業見前述，
                            原告提出之「借款收訖證明」未經被告乙○○同意立
                            具，自亦不得謂其提出之「借款收訖證明」即係系爭
                            訴訟標的之「證據契約」，關於原告曾否交付右開現
                            金與被告，仍應由原告另行立證以明之。
                        ２、至原告另提出之「代收訖證明」〔影本附本院卷第四
                            六五頁至第四六八頁〕，依原告主張意旨，所謂「代
                            收訖證明」，係由原告逕執被告丙○○之印章所加蓋
                            ，而非被告簽自簽署以充收據。如前述，系爭訴訟標
                            的並無「證據契約」存在，原告於自己制作之文書『
                            自行加蓋』被告丙○○之印章，焉得執之充『代收訖
                            證明』？
                        ３、原告提出『乙○○傳真請款單據要求原告將現金取至
                            被告店內交付與被告』之傳真影本參件〔附本院卷第
                            二四五頁至第二四七頁〕，其中本院卷第二四七頁附
                            『傳真文件』，係記載「12/24.... 合計103989，明
                            天請匯入玉山銀行板橋分行」〔參見本院卷第二四七
                            頁〕，乃原告竟將之表列主張「當日乙○○傳真請款
                            單據合計一０三九八九『要求取至店內』」〔參見本
                            院卷第二四四頁〕，原告上項主張自非實在。再查被
                            告乙○○設於玉山銀行板橋分行之右開帳戶，亦未見
                            有該筆資金入帳，此有前引交易明細足參〔附本院卷
                            第三二七頁、第三二八頁〕，顯見原告未依被告葉靜
                            蓉之『要求』匯交上述款項。至原告主張曾將上三筆
                            款項持至被告乙○○之店內交付被告部份，為被告否
                            認，復無其他證據以明之，即難遽信。
                        ４、此外，原告提出之其餘證據，均未能證明其曾將系爭
                            『現金』交付被告，綜此情節，原告主張將『現金』
                            『壹佰陸拾肆萬伍仟柒佰陸拾玖元』〔其後更正為壹
                            佰柒拾玖萬參仟參佰參拾壹元─參見本院卷第四六０
                            ─一頁〕與被告壹節，自難遽信。
              五、總結前述，關於原告主張依其所述之右開『契約』交付與被告之
                  款項，僅能認定為附表壹所示之「壹佰捌拾柒萬捌仟壹佰零肆元
                  」。
        〔參〕原告主張：被告向『銀行』〔指財團法人聯合信用卡中心〕請款後，
              即自動撥入被告之帳戶，被告則將存摺及印章交付與原告，而由『原
              告收取抵償』、「『扣除』財團法人聯合信用卡中心撥款之『貳佰貳
              拾壹萬零柒佰零陸元』」，原告主張之意旨，係指渠業自上項帳戶『
              取償』『貳佰貳拾壹萬零柒佰零陸元』」。雖被告主張原告已自行提
              款取償之金額為『貳佰陸拾陸萬柒仟肆佰柒拾參元』，而有爭執，但
              將原告自認「已取償『貳佰貳拾壹萬零柒佰零陸元』」部份，與原告
              交付與被告如附表壹所示之「壹佰捌拾柒萬捌仟壹佰零肆元」相抵充
              後，系爭標的金額已抵充淨盡，原告本於所主張之『契約關係』訴請
              被告給付『壹佰萬零壹仟貳佰伍拾元』暨法定遲延利息，自非有據，
              不應准許。
    參、關於原告據不當得利之法律關係請求被告為右開給付部份：
        一、按「無法律上之原因而受利益，致他人受損害者，應返還其利益。雖有
            法律上之原因，而其後已不存在者，亦同。」，民法第一百七十九條定
            有明文。
        二、查原告起訴意旨，係主張其據系爭「契約」、「週轉」等原因，而交付
            被告等各該款項。既係據「契約」、「週轉」等原因而為給付，顯非「
            無法律上之原因」，核與不當得利之要件有間，原告本於不當得利之法
            律關係訴被被告為右開給付，已非有據。
        三、如前述，將原告自認「已取償『貳佰貳拾壹萬零柒佰零陸元』」部份，
            與原告交付與被告如附表壹所示之「壹佰捌拾柒萬捌仟壹佰零肆元」相
            抵充後，系爭標的金額已抵充淨盡，即不能認被告受有何項利益，原告
            本於不當得利之法律關係，訴請被告返還『壹佰萬零壹仟貳佰伍拾元』
            之利益暨法定遲延利息，亦非有據，不應准許。
    肆、總結上述，原告為「消費借貸」訴訟標的之捨棄，應本於原告之捨棄為其此
        部份敗訴之判決。其餘原告據『契約關係』、『不當得利之法律關係』訴請
        被告給付『壹佰萬零壹仟貳佰伍拾元』暨法定遲延利息，均非有據，不應准
        許。
    伍、兩造其餘攻擊防禦方法，經斟酌後，與右開論斷無礙、無違，不予一一贅述
        。
丁、假執行之部份：
    原告受敗訴判決，假執行之聲請失所附麗，併予駁回。
戊、結論：本件原告之訴為無理由，依民事訴訟法第七十八條，判決如主文。
中　　　華　　　民　　　國　　九十一　　年　　　八　　　月　　三十  　　日
                                臺灣板橋地方法院民事第二庭
~B法　　　官　陳福來
右為正本係照原本作成。
如對本判決上訴，須於判決送達後廿日內向本院提出上訴狀。
中　　　華　　　民　　　國　　九十一　　年　　　八　　　月　　三十  　　日
~B法院書記官  李威賜
附表之行庫帳號代號─
  Ａ：表示原告設於花旗銀行新台幣支票帳戶第六六八三０九─００三號。
  Ｂ：表示原告設於臺北商銀〔改制前〕存款帳戶第一九０─二一─0000000
      0號。
  Ｃ：表示被告丙○○設於玉山銀行銀行新莊分行存款帳戶第0000000000
      000號。
  Ｄ：表示被告乙○○設於玉山銀行銀行板橋分行存款帳戶第0000000000
      0000號。
  Ｅ：表示中興商業銀行第000000000000號存款帳號。
  Ｆ：表示案外人紀兆芬設於王山銀行第000000000000─六號帳戶。
附表壹：
┌──┬────┬────┬──┬──┬────────────────┐
│編號│日    期│匯款金額│匯款│收款│備註〔含交易紀錄所在卷頁〕      │
│    │        │新台幣元│帳號│帳號│                                │
├──┼────┼────┼──┼──┼────────────────┤
│一  │87/11/05│52590.  │ Ａ │ Ｃ │Ａ部份見本院卷第二二七頁。      │
│    │        │        │    │    │Ｃ部份見本院卷第三九一頁。      │
├──┼────┼────┼──┼──┼────────────────┤
│二  │87/11/15│60765.  │ Ａ │ Ｃ │Ａ部份見本院卷第二二八頁。      │
│    │        │        │    │    │Ｃ部份見本院卷第三九一頁。      │
├──┼────┼────┼──┼──┼────────────────┤
│三  │87/11/21│50000.  │ Ａ │ Ｃ │Ａ部份見本院卷第二二九頁。      │
│    │        │        │    │    │Ｃ部份見本院卷第三九一頁。      │
├──┼────┼────┼──┼──┼────────────────┤
│四  │87/11/23│60654.  │ Ａ │ Ｃ │Ａ部份見本院卷第二二九頁。      │
│    │        │        │    │    │Ｃ部份見本院卷第三九一頁。      │
├──┼────┼────┼──┼──┼────────────────┤
│五  │87/11/30│98500.  │ Ａ │ Ｄ │Ａ部份見本院卷第二二九頁。      │
│    │        │        │    │    │Ｄ部份見本院卷第三二七頁反面。  │
├──┼────┼────┼──┼──┼────────────────┤
│七之│87/12/22│98000.  │ Ａ │ Ｃ │Ａ部份見本院卷第二三０頁。      │
│  １│        │        │    │    │Ｃ部份見本院卷第三九一頁。      │
├──┼────┼────┼──┼──┼────────────────┤
│七之│87/12/22│80000.  │ Ａ │ Ｄ │Ａ部份見本院卷第二三０頁。      │
│  ２│        │        │    │    │Ｄ部份見本院卷第三二八頁正面。  │
├──┼────┼────┼──┼──┼────────────────┤
│八  │87/12/23│50000.  │ Ａ │ Ｄ │Ａ部份見本院卷第二三０頁。      │
│    │        │        │    │    │Ｄ部份見本院卷第三二八頁正面。  │
├──┼────┼────┼──┼──┼────────────────┤
│九之│87/12/24│60000.  │ Ａ │ Ｄ │Ａ部份見本院卷第二三一頁。      │
│　１│        │        │    │    │Ｄ部份見本院卷第三二八頁正面。  │
├──┼────┼────┼──┼──┼────────────────┤
│九之│87/12/24│60000.  │ Ａ │ Ｄ │Ａ部份見本院卷第二三一頁。      │
│  ２│        │        │    │    │Ｄ部份見本院卷第三二八頁正面。  │
├──┼────┼────┼──┼──┼────────────────┤
│九之│87/12/29│250000. │ Ａ │ Ｃ │Ａ部份見本院卷第二三一頁。      │
│  ３│        │        │    │    │Ｃ部份見本院卷第三九一頁。      │
├──┼────┼────┼──┼──┼────────────────┤
│十之│87/12/28│97878.  │ Ａ │ Ｃ │Ａ部份見本院卷第二三一頁。      │
│  １│        │        │    │    │Ｃ部份見本院卷第三九一頁。      │
├──┼────┼────┼──┼──┼────────────────┤
│十之│87/12/28│60000.  │ Ａ │ Ｄ │Ａ部份見本院卷第二三一頁。      │
│  ２│        │        │    │    │Ｄ部份見本院卷第三二八頁正面。  │
├──┼────┼────┼──┼──┼────────────────┤
│十一│88/01/05│60000.  │ Ａ │ Ｄ │Ａ部份見本院卷第二三一頁。      │
│之２│        │        │    │    │Ｄ部份見本院卷第三二八頁正面。  │
├──┼────┼────┼──┼──┼────────────────┤
│十二│88/01/25│18650.  │ Ａ │ Ｃ │Ａ部份見本院卷第二三三頁。      │
│    │        │        │    │    │Ｃ部份見本院卷第三九二頁。      │
├──┼────┼────┼──┼──┼────────────────┤
│十三│88/01/29│16000.  │ Ａ │ Ｄ │Ａ部份見本院卷第二三四頁。      │
│    │        │        │    │    │Ｄ部份見本院卷第三二八頁反面。  │
├──┼────┼────┼──┼──┼────────────────┤
│十四│87/11/19│94585.  │    │ Ｃ │Ｃ部份見本院卷第三九一頁。      │
│    │        │        │    │    │原告主張本筆款項自Ｂ帳戶匯入，但│
│    │        │        │    │    │Ｂ帳無是筆交易紀錄，惟Ｃ帳戶交易│
│    │        │        │    │    │紀錄明確載「匯款存入」、「存戶資│
│    │        │        │    │    │料：甲○○」〔參見本院卷第三九一│
│    │        │        │    │    │頁〕。
│    │        │        │    │    │原告原於所具附表載為「94615元」 │
│    │        │        │    │    │〔參見本院卷第二二四頁〕。      │
├──┼────┼────┼──┼──┼────────────────┤
│十五│87/11/30│80000.  │ Ｂ │ Ｃ │Ｂ部份見本院卷第二三五頁。      │
│之１│        │        │    │    │Ｃ部份見本院卷第三九一頁。      │
│    │        │        │    │    │註：原告原記載交易日期為「87/11/│
│    │        │        │    │    │    29」，惟交易紀錄記載之交易日│
│    │        │        │    │    │    期為「87/11/30」，爰據原告提│
│    │        │        │    │    │    出之交易紀錄記明如上。      │
├──┼────┼────┼──┼──┼────────────────┤
│十五│87/11/30│50000.  │ Ｂ │ Ｄ │Ｂ部份見本院卷第二三五頁。      │
│之２│        │        │    │    │Ｄ部份見本院卷第三二七頁反面。  │
│    │        │        │    │    │註：原告原記載之交易金額為伍萬參│
│    │        │        │    │    │    仟元〔參見本院卷第二二四頁〕│
│    │        │        │    │    │    ，惟匯入Ｄ帳戶之金額僅伍萬元│
│    │        │        │    │    │    〔參見本院卷第三二七頁反面〕│
│    │        │        │    │    │    。原告並聲請刪除該參仟元〔參│
│    │        │        │    │    │    見本院卷第四六０頁〕。      │
├──┼────┼────┼──┼──┼────────────────┤
│十六│87/12/04│106482. │ Ｂ │ Ｃ │Ｂ部份見本院卷第二三五頁。      │
│    │        │        │    │    │Ｃ部份見本院卷第三九一頁。      │
│    │        │        │    │    │  原告原記載本筆交易金額為壹拾萬│
│    │        │        │    │    │  陸仟伍佰元〔參見本院卷第二二四│
│    │        │        │    │    │  頁〕，惟跨行團入ｃ帳戶者僅壹拾│
│    │        │        │    │    │  萬陸仟肆佰捌拾貳元〔參見本院卷│
│    │        │        │    │    │  第三九一頁〕。                │
├──┼────┼────┼──┼──┼────────────────┤
│十七│87/12/07│60000.  │ Ｂ │ Ｄ │Ｂ部份見本院卷第二三四頁。      │
│    │        │        │    │    │Ｄ部份見本院卷第三二七頁反面。  │
├──┼────┼────┼──┼──┼────────────────┤
│十八│87/12/09│40000.  │ Ｂ │ Ｃ │Ｂ部份見本院卷第二三五頁。      │
│    │        │        │    │    │Ｃ部份見本院卷第三九一頁。      │
├──┼────┼────┼──┼──┼────────────────┤
│十九│87/12/21│180000. │ Ｂ │ Ｃ │Ｂ部份見本院卷第二三五頁。      │
│    │        │        │    │    │Ｃ部份見本院卷第三九一頁。      │
├──┼────┼────┼──┼──┼────────────────┤
│二四│87/12/30│74000.  │ Ｅ │ Ｄ │Ｅ部份見本院卷第二九二頁。      │
│    │        │        │    │    │Ｄ部份見本院卷第三二八頁正面。  │
├──┼────┼────┼──┼──┼────────────────┤
│二六│88/01/07│20000.  │ Ｆ │ Ｄ │Ｆ部份見本院卷第四六三頁。      │
│    │        │        │    │    │Ｄ部份見本院卷第三二八頁。      │
│    │        │        │    │    │〔註：原告於九十一年一月十四日提│
│    │        │        │    │    │出之墊款帳目並無本筆記載，嗣具狀│
│    │        │        │    │    │補正─參見本院卷第四五九頁〕。  │
├──┼────┴────┴──┴──┴────────────────┤
│合計│新台幣壹佰捌拾柒萬捌仟壹佰零肆元。                              │
└──┴────────────────────────────────┘
附表貳：
┌──┬────┬────┬──┬──┬────────────────┐
│編號│日    期│匯款金額│匯款│收款│備註〔含交易紀錄所在卷頁〕      │
│    │        │新台幣元│帳號│帳號│                                │
├──┼────┼────┼──┼──┼────────────────┤
│六  │87/12/19│78325.  │ Ａ │    │Ａ部份見本院卷第二三０頁。      │
│    │        │        │    │    │註：原告主張匯入Ｄ帳戶，但Ｄ帳戶│
│    │        │        │    │    │    內並無該筆交易紀錄─參見三二│
│    │        │        │    │    │    七頁反面、第三二八頁正面。  │
├──┼────┼────┼──┼──┼────────────────┤
│十一│88/01/05│20000.  │ Ａ │    │Ａ部份見本院卷第二三二頁。      │
│之１│        │        │    │    │註：原告主張匯入『葉建宏』之帳戶│
│    │        │        │    │    │    ，但未見有何葉建宏之帳戶交易│
│    │        │        │    │    │    資料。                      │
├──┼────┼────┼──┼──┼────────────────┤
│十九│87/12/21│180000. │    │    │Ｃ帳戶無該筆壹拾捌萬元資金入戶  │
│    │        │        │    │    │參見本院卷第三九一頁〕。        │
├──┼────┼────┼──┼──┼────────────────┤
│二十│87/12/08│70000.  │    │    │原告原表列Ｄ帳戶有本筆資金入戶〔│
│    │        │        │    │    │參見本院卷第三二五頁〕，嗣以查無│
│    │        │        │    │    │是項交易紀錄，聲請將之刪除〔參見│
│    │        │        │    │    │本院卷第四五九頁〕。            │
├──┼────┼────┼──┼──┼────────────────┤
│二一│87/12/09│22200.  │    │    │原告原表列Ｄ帳戶有本筆資金入戶〔│
│    │        │        │    │    │參見本院卷第三二五頁〕，嗣以查無│
│    │        │        │    │    │是項交易紀錄，聲請將之刪除〔參見│
│    │        │        │    │    │本院卷第四五九頁〕。            │
├──┼────┼────┼──┼──┼────────────────┤
│二二│87/12/16│80000.  │    │    │原告以無本筆交易紀錄，具狀聲明將│
│    │        │        │    │    │之刪除〔參見本院卷第四五九頁〕。│
├──┼────┼────┼──┼──┼────────────────┤
│二三│87/12/22│36000.  │    │    │原告原表列Ｃ帳戶有本筆資金入戶〔│
│    │        │        │    │    │參見本院卷第三二五頁〕，嗣以查無│
│    │        │        │    │    │是項交易紀錄，聲請將之刪除〔參見│
│    │        │        │    │    │本院卷第四五九頁〕。            │
├──┼────┼────┼──┼──┼────────────────┤
│二五│88/01/14│15300.  │    │    │原告原表列Ｃ帳戶有本筆資金入戶〔│
│    │        │        │    │    │參見本院卷第三二五頁〕，嗣以查無│
│    │        │        │    │    │是項交易紀錄，聲請將之刪除〔參見│
│    │        │        │    │    │本院卷第四五九頁〕。            │
└──┴────┴────┴──┴──┴────────────────┘
